【裁判字號】    95,重訴,72
【裁判日期】    951103
【裁判案由】    強盜等
【裁判全文】
臺灣臺北地方法院刑事判決        九十五年度重訴字第七二號
公  訴  人  臺灣臺北地方法院檢察署檢察官
被      告  甲○○
選任辯護人  張振興律師
上列被告因強盜案件，經檢察官提起公訴（九十五年度偵字第九
七八０號），本院判決如下：
    主  文
甲○○共同強盜而擄人勒贖，處有期徒刑拾年陸月。
    事  實
一、甲○○與乙○○（起訴書誤載為曾亮偉，併予更正；業經最
    高法院判處有期徒刑十年六月確定）共同意圖為自己不法所
    有，而基於竊盜之犯意聯絡，先於民國九十三年十一月十七
    日晚間，在臺北縣永和市○○街十九巷三號前，由乙○○在
    旁把風接應，甲○○則持其拾得之鑰匙一支竊取林同慶所有
    之Ｔ七－一二四二號廂型小客車，得手後即由甲○○駕駛上
    開汽車，搭載乙○○到處尋找作案目標。於九十三年十一月
    十七日下午十一時許，渠等駕車行經臺北縣永和市○○路一
    ０四巷四號前時，見丙○○獨自一人行走於巷內，認為有機
    可趁，渠等又均意圖為自己不法所有，而基於強盜之犯意聯
    絡，由甲○○駕車駛近丙○○並停車後，乙○○即下車強押
    丙○○上車，並喝令丙○○趴在後座，不准把頭抬起來，甲○○並對丙○○恫稱：「不要叫，我有很多子彈，少一顆無
    所謂」、「我會考慮拍你的裸照」等語，而接續以上述強暴
    、脅迫方式，至使丙○○不能抗拒，而任由乙○○強取丙○○背包內之現金新臺幣（下同）八百元及台新銀行金融卡一
    只。甲○○與乙○○取得上述財物後，因嫌得款過少，竟另
    行起意，而共同基於擄人後意圖勒贖之犯意聯絡，利用丙○○之行動自由尚在其等掌控中之機會，要求丙○○想辦法籌
    錢，否則不讓丙○○離去。期間丙○○先打電話向同學、朋
    友借貸未果，而甲○○與乙○○並共同脅迫丙○○告知上述
    被強盜之金融卡密碼，經甲○○分別於九十三年十一月十八
    日上午四時二十分四十五秒、同日上午四時二十一分四十七
    秒，二度持前述金融卡在臺北縣中和市漳和國中旁郵局提款
    機提款，因存款不足而未領得現金，嗣Ｔ七－一二四二號廂
    型車沒油，甲○○即將該車棄置在臺北縣中和市○○路一二
    六號前。甲○○與乙○○並承前竊盜之概括犯意，由乙○○
    在旁把風，並由甲○○持前述同支鑰匙再行竊取一部車號不
    詳之深藍色廂型車代步，且將丙○○再押至上述車上。末於
    九十三年十一月十八日上午四時三十分許，因丙○○發送簡
    訊並撥打電話給其父丁○○，表示其被綁票，要家人籌五萬
    元贖款，經討價還價後，甲○○表示三萬元亦可，最後即以
    三萬元達成協議，丁○○依約將贖款三萬元匯至丙○○台新
    銀行000－00－000000－0－00號帳戶內後，
    於同日上午四時五十七分許，由甲○○留在車上看管丙○○
    ，乙○○則持丙○○之前述金融卡至位於臺北縣新店市○○
    路○段二號之「全家便利商店」，將前述丙○○之金融卡插
    入自動提款機內，並鍵入丙○○所告知之密碼，而以上開不
    正方法，接續由自動付款設備提領二萬元、一萬元而共計取
    得三萬元贖款，甲○○與乙○○並各分得一萬五千元後，始
    將丙○○載至臺北市○○區○○路三段三七一號前釋放。嗣
    因甲○○與乙○○於九十三年十一月二十二日另因妨害性自
    主、搶奪等案件為警查獲並經由電視媒體發佈新聞，丙○○
    自電視中指認出甲○○與乙○○，因而報警查獲上情。
二、案經丙○○、丁○○分別訴由臺北縣政府警察局新店分局報
    告臺灣臺北地方法院檢察署檢察官偵查起訴。
    理  由
甲、程序部分
一、檢察官職司追訴犯罪，就審判程序之訴訟構造言，檢察官係
    屬與被告相對立之當事人一方，偵查中對被告以外之人所為
    之偵查筆錄，或被告以外之人向檢察官所提之書面陳述，性
    質上均屬傳聞證據。自理論上言，如未予被告反對詰問、適
    當辯解之機會，一律准其為證據，似有違當事人進行主義之
    精神，對被告之防禦權亦有所妨礙；然而現階段刑事訴訟法
    規定檢察官代表國家偵查犯罪、實施公訴，必須對於被告之
    犯罪事實負舉證之責，依法其有訊問被告、證人及鑑定人之
    權，證人、鑑定人且須具結，而實務運作時，偵查中檢察官
    向被告以外之人所取得之陳述，原則上均能遵守法律規定，
    不致違法取供，其可信性極高，為兼顧理論與實務，乃於修
    正刑事訴訟法時，增列第一百五十九條之一第二項，明定被
    告以外之人（含被害人、證人等）於偵查中向檢察官所為陳
    述，除顯有不可信之情況者外，得為證據（最高法院九十三
    年度台上字第二三九七號判決參照）。查本案告訴人丙○○
    、丁○○於偵查中之指訴內容，均無顯不可信之特別情形，
    且上開告訴人之指訴，復均係具結後始行作證，有該等證人
    之結文在卷可稽（見九十四年偵字第三二０六號卷第一一七
    頁），足資擔保應無編織誣陷被告之疑，從而揆諸前開法文
    及最高法院判決意旨，上開供述自有證據能力。
二、被告以外之人於審判外向法官所為之陳述，得為證據，刑事
    訴訟法第一百五十九條之一第一項定有明文，且被告之反對
    詰問權，係屬憲法第八條第一項所保障正當法律程序及第十
    六條基本訴訟權之內容，除客觀不可得外，應盡量保護被告
    之詰問權，不得任意剝奪，此為刑事訴訟法第一百五十九條
    第一項規定之意旨所在。經查，告訴人丙○○業於本院另案
    九十四年訴字第九九號審理程序中，於九十四年五月九日以
    證人身分到庭結證在卷，且該審判期日被告及其選任辯護人
    李成功律師亦已到庭對證人丙○○行使反對詰問權，從而，
    本案告訴人丙○○，具結後而為陳述時，被告均有在場聽聞
    ，並已由被告該案件之選任辯護人行使反對詰問權利，是應
    認告訴人丙○○於本院九十四年訴字第九九號案件中，於法
    官陳述之內容，均有證據能力。
乙、實體部分
一、訊據被告雖坦承於前揭時地竊取二輛箱型車，及乙○○強拉
    丙○○上車並取去八百元現金及提款卡後，以丙○○之提款
    卡前去提款機共領得三萬元，且與乙○○各分得一萬五千元
    後始行釋放丙○○之事實，惟矢口否認有何強盜而擄人勒贖
    之犯行，並辯稱：伊自行竊取第一部箱型車只是要順路搭載
    乙○○回家，乙○○只有叫伊靠邊停車，乙○○要將丙○○
    拉上車之前，伊完全不知道乙○○要強盜丙○○之財物，丙○○上車後，伊亦未限制丙○○之自由，伊在車上沒有對丙○○說子彈或是拍裸照的言語，也不知道丙○○有傳簡訊，
    且丙○○既然在車上仍可傳送簡訊給其父親，顯見仍可對外
    聯絡，伊因為想阻止乙○○，所以就騙乙○○說車沒有油，
    偷到第二輛箱型車後，改由乙○○駕駛，伊都在箱型車後座
    睡覺，當時丙○○也在後座，伊當時並未看管丙○○，是丙○○不願離去，是乙○○領到錢後主動拿一萬五千元給伊，
    伊無強盜或擄人勒贖之犯行云云。經查：
（一）被告於前揭時地連續竊盜箱型車之犯行，業據被告坦承不
      諱，核與證人乙○○之供述大致相符，並據被害人林同慶
      指訴之被害情形一致（見九十四年偵字第三二０六號卷第
      二二、二三頁），並有車籍資料查詢資料表在卷可稽（見
      九十四年偵字第三二０六號卷第八九頁），足認被告就連
      續竊盜部分之自白確與事實相符，而被告於本院雖就竊取
      第二部箱型車之犯罪動機供稱：伊因想阻止乙○○繼續犯
      案，乃騙乙○○第一部箱型車沒有油云云，然被告前已就
      竊取箱型車之原因供稱：一開始偷車並沒有要擄人的意思
      ，我們只是要跟被害人拿錢而已，第一部車是當天都的起
      初是為了代步，而偷第二部車是因為第一部車沒有油了，
      所以才偷第二部車等語詳實（見九十四年偵字第三二０六
      號卷第一二七頁），核與證人乙○○到庭證稱：第一輛箱
      型車有點故障，所以換第二輛車等語大致相符（見本院卷
      第一五六頁），是被告顯係基於概括犯意而連續竊盜二部
      箱型車之犯行，首堪認定。
（二）被告強盜而擄人勒贖之犯行，業據被害人即證人丙○○證
      述證述：伊於九十三年十一月十七日下午時許經過臺北縣
      永和市○○路一０四巷四號前時，有一輛廂型車向伊靠近
      ，其中一名男子打開車門強拉伊上車，另一名男子則駕駛
      該車離開現場，當時伊有大聲呼喊救命，但該巷內沒有人
      所以沒有人幫伊，該駕駛之男子以國語說：「你不要叫，
      我有很多子彈，少一顆我無所謂」，伊心生畏懼才不敢出
      聲，後座男子又把伊壓在腳踏板上，不准伊抬頭，約過十
      分鐘後，後座男子未經伊同意自行搜我背包，將現金八百
      元及金融卡拿走，問伊身上及金融卡還有多少錢，伊說沒
      有，後座男子說他不高興不滿意，他說這樣沒辦法放伊走
      ，駕車的男子就叫伊打電話借錢，伊借不到，他們要伊繼
      續籌錢，借錢期間駕駛該車之男子又把車子開走，之後又
      去偷另一臺車，原來坐在後座之男子則押伊換到新偷來的
      車上，之後他們就互換駕駛，車子開到台北縣永和市○○
      路某巷子之公寓，後座男子下車去拿毒品至車上，在車上
      之男子問伊怕什麼，伊說怕被性侵害，他說會考慮看看，
      但一定會強拍伊裸照，後座男子拿毒品上車後，他們就在
      伊面前吸毒，吸完後該駕駛人就向伊要金融卡密碼，伊當
      時很害怕就將密碼告訴他們，駕駛座之男子叫伊在二十分
      鐘內籌到錢，這時他們就要伊打電話向家人籌五萬元贖人
      ，伊就打電話給伊父親並說明伊被綁票，在溝通不良時該
      二名男子說三萬元也可以，並要求伊父親將錢匯到伊台新
      銀行帳號後，又把伊手機關掉並叫伊坐好。之後他們車子
      開到新店北新路之全家便利商店，由後座男子持伊的台新
      銀行金融卡下去領錢，領到三萬元之後，又將車子開到臺
      北市○○區○○路三段三七一號前放伊下車。在換車之前
      開車的是被告，換車之後開車的是乙○○等語詳實（見九
      十四年度偵字第三二０六號卷第十七、十八、一０八、一
      ０九頁，本院九十四年訴字第九九號影卷(二)九十四年五月
      九日審判筆錄），核與證人即其父丁○○證稱：伊女兒晚
      上十二點時打電話給我，第一句話說跟你老闆一樣，因為
      伊老闆有碰到勒索集團，後來又說跟朋友發生車禍‧‧‧
      後來又打電話來說對方要錢，起先說八萬或五萬，最後談
      到三萬，這期間他傳了三個簡訊給伊，分別是「911」 、
      「救倭」、「綁甲」，意思要伊趕快把錢匯過去，伊女兒
      原名廖偉利‧‧‧因為手機收訊有問題，伊一直誤以為歹
      徒要三萬元，伊與丙○○講電話溝通時，聽到一名男子說
      三萬元也可以，伊說伊會去匯款後，對方就把伊女兒的手
      機關掉，無法再聯絡到丙○○。伊就用伊太太劉佩玲戶頭
      匯到伊女兒台新的戶頭，差不多凌晨五點時他們放人等語
      相符（見九十四年度偵字第三二０六號卷第二十、二一、
      一一０、一一一頁、本院九十四年訴字第九九號影卷二第
      十二頁）。又參照證人乙○○於警詢及偵查中亦對上開情
      節均供承不諱，並明確證述：係由被告提議犯案，且被告
      堅持要拿到贖金才要放丙○○離開‧‧‧是伊拉丙○○上
      車，伊動手拿她的金融卡及八百元，是被告嫌太少，要她
      跟朋友借，而丙○○說要跟家人借，是被告說要強拍裸照
      ，從頭到尾都是被告恐嚇丙○○，原本伊拿到八百元要放
      她走，而被告卻要她跟朋友借錢並恐嚇她等語綦詳（見九
      十四年度偵字第三二０六號卷第五至九、一０九、一一０
      頁）。此外，復有提款機紀錄明細表二張、丁○○匯款收
      據與丙○○戶籍謄本一紙、劉佩玲與廖偉利（即丙○○）
      之存摺明細各一份、丙○○被害之沿途現場蒐證照片十八
      張、全家便利商店「永業店」、「新明店」提款機監視錄
      影畫面之翻拍照片共六十張、丁○○所使用手機之簡訊翻
      拍照片六張分別在卷可參（見九十四年度偵字第三二０六
      號卷第三十至三三、三八至四六、五四至八四頁，本院九
      十四年訴字第九九號影卷二第二七至二九頁），上開相關
      事證均與丙○○、丁○○證述之情節相符吻合，足見其等
      所證述之被害情節屬實。
（三）被告雖於本院辯稱：事前並不知道乙○○要強拉丙○○上
      車云云，而證人乙○○亦於本院附和證稱：九十三年十一
      月十七日被告開箱型車要載伊回家，並沒有計畫要做不法
      的事情，伊叫被告靠邊停車，伊就下車把丙○○拉上車，
      伊向丙○○要錢的過程被告不知道，丙○○上車後伊沒有
      聽到被告對丙○○說話，過程中沒有人對丙○○說到拍裸
      照的事情，伊在偵查中是想要脫罪，才說是被告提議云云
      （見本院卷第一五二、一五三、一五七頁），然被告上開
      辯解以及證人乙○○前揭證述內容，核與被告就本件犯案
      經過前所自承：車是伊開的，是看到她（即丙○○）要跟
      她要錢，伊空手跟她說把錢拿出來，伊有告訴她叫她不要
      害怕，我們只是要錢而已（見本院九十四年訴字第九九號
      影卷(一)九十四年四月二十二日訊問筆錄）、伊與乙○○是
      要丙○○交出錢財等語不符（見九十四年偵字第三二０六
      號卷第十二頁）然被告曾出言脅迫丙○○之事實，業如前
      述，且證人乙○○亦就犯案過程證稱：丙○○在路邊有叫
      ，所以伊就拉她上車等語明確（見本院卷第一五六頁），
      是審酌被告駕車搭載乙○○行駛於巷弄內，並刻意找尋夜
      間落單獨行女子，再推由乙○○強拉被害人上車，而丙○○因拒絕上車而在路邊呼救，則駕車之被告豈有不知情之
      理，另參照證人乙○○已就分贓之經過證稱：伊叫被告拿
      丙○○的金融卡去郵局提領，但沒有領到錢，丙○○說可
      以請家裡的人轉帳，後來領到三萬元，伊拿一萬五千元給
      被告等語無訛（見本院卷第一五四頁背面、一五五頁），
      而被告亦於偵審中均自承分得半數贓款即一萬五千元並已
      花用，更足認被告於本院審理時辯稱不知情云云，顯與事
      實有間，自非可採，而證人乙○○前揭被告不知情之證述
      亦屬迴護之詞，同難援為有利被告之認定。
（四）本件被告係在深夜時分駕車靠近丙○○後，再停車由乙○○強拉丙○○上車，且在乙○○將丙○○拉上車後，立即
      將車子開走，而丙○○上車後，被告旋即以：我子彈很多
      不差一顆等語恐嚇丙○○，並任由乙○○強行取走丙○○
      之財物，顯見被告與乙○○於事前早已有所謀議，才會順
      利在短時間內相互配合而將丙○○拉至車上，並進而取得
      其財物。其次，丙○○於深夜被拉至他人駕駛之車內，車
      上並有二名男子看守，而乙○○除將丙○○壓在腳踏板上
      ，不准其抬頭外，被告亦對其恫稱：我有很多子彈，少一
      顆無所謂等語，則其等上述強暴、脅迫之行為，衡情當已
      足使丙○○喪失其意思自由而達到不能抗拒之程度，遂任
      由乙○○自行取走其財物。再者，被告與乙○○自晚間將
      丙○○拉上車而控制其行動自由後，因嫌丙○○身上之財
      物太少，遂要求丙○○向他人籌錢，而在長達五小時左右
      之時間內，被告與乙○○亦接續以拍裸照、籌不到錢不放
      妳走等語恐嚇丙○○，最後在丁○○同意匯錢且乙○○確
      實領到錢後，才讓丙○○下車而恢復人身自由，是乙○○
      與甲○○在此過程中縱未使用「綁架」或「勒贖」等用語
      ，但其等之真意即係要以相當之金錢換取丙○○之人身自
      由，故其等之行為自與「擄人後意圖勒贖」之要件相符。
（五）綜上所述，被告之辯解均不可採，本件事證明確，被告犯
      行堪予認定，應依法論科。
二、查被告行為後，刑法業於九十四年二月二日修正公布，九十
    五年七月一日起施行，其中第五十六條關於連續犯之規定已
    刪除，並修正第二條、第二十八條、第三十三條、第三十八
    條、第四十一條、第四十二條、第五十五條及第七十四條等
    規定。按行為後法律有變更者，適用行為時之法律，但行為
    後之法律有利於行為人者，適用最有利於行為人之法律，修
    正後刑法第二條第一項定有明文。此條規定係規範行為後法
    律變更所生新舊法律比較適用之準據法，本身尚無新舊法比
    較之問題，於新法施行後，應一律適用新法第二條第一項之
    規定，為「從舊從輕」之比較，先予敘明。再按本次法律變
    更，比較時應就罪刑有關之共犯、未遂犯、想像競合犯、牽
    連犯、連續犯、結合犯，以及累犯加重、自首減輕暨其他法
    定加減原因（如身分加減）與加減例等一切情形，綜其全部
    罪刑之結果而為比較（最高法院九十五年五月二十三日九十
    五年度第八次刑庭會議決議參照）。經查：
（一）刑法第二十八條關於共犯之規定，由原條文：「二人以上
      共同實施犯罪之行為者，皆為正犯」，修正為：「二人以
      上共同實行犯罪之行為者，皆為正犯」，揆諸本條之修正
      理由係為釐清陰謀共同正犯、預備共同正犯、共謀共同正
      犯是否合乎本條規定之正犯要件，而本件被告既屬實行犯
      罪行為之正犯，則適用舊法第二十八條規定論擬，對被告
      並無不利。
（二）關於牽連犯部分，修正前刑法第五十五條就具有牽連關係
      之牽連犯，係規定應從一重罪處斷；而修正後之刑法，既
      已刪除牽連犯之規定，則所犯各罪即應依數罪併罰之規定
      分論併罰。經比較新舊法規定之結果，修正後之規定並無
      較有利於被告之情形。
（三）刑法第五十六條連續犯之規定業經刪除，於新法施行後，
      被告之數犯罪行為，應予分論併罰。此條刪除雖非犯罪構
      成要件之變更，然顯已影響行為人刑罰之法律效果，自屬
      法律有變更，比較新、舊法結果，以舊法之連續犯較有利
      被告。
（四）關於法定刑部分：依九十五年六月十四日公布之刑法施行
      法第一之一條規定計算法定刑之罰金數額，並未較修正前
      之規定（以銀元計算之罰金數額，另適用罰金罰鍰提高標
      準條例第一條規定提高十倍）更有利於被告。
（五）綜上，依整體比較之結果，以舊法對於被告較為有利，爰
      依修正後刑法第二條第一項前段之規定，適用行為時修正
      前刑法之相關規定及罰金罰鍰提高標準條例第一條前段之
      規定予以處斷。
三、論罪科刑部分：
（一）按擄人後意圖勒贖者，以意圖勒贖而擄人論，刑法第三百
      四十八條之一定有明文，而擄人勒贖罪本質上為妨害自由
      與強盜結合，在形式上則為妨害自由與恐嚇罪結合。亦即
      強盜與擄人勒贖同以意圖為自己或第三人不法所有為主觀
      違法要件，僅其實施手段不同。如有不法得財意思而施行
      強暴、脅迫，擄掠被害人脫離其原在處所，使喪失行動自
      由，而移置於自己實力支配下，藉以向被害人或其關係人
      勒索財物，即構成擄人勒贖罪；如單純施以強暴、脅迫等
      手段，使人交付財物，構成強盜罪。再者，結合犯乃係將
      二以上之獨立犯罪行為，依法律規定結合成一罪，其主行
      為為基本犯罪，舉凡利用基本犯罪之時機，而起意為其他
      犯罪，二者間具有意思之聯絡，即可成立結合犯。刑法第
      三百三十二條第二項第三款犯強盜而擄人勒贖罪，係著眼
      於強盜與擄人勒贖間，接連發生之可能性高，危害亦鉅，
      乃結合強盜、擄人勒贖二個獨立之犯罪行為，而成為一個
      犯罪，並加重其刑；其成罪並不以二者均出於預定之計畫
      為必要，僅須發生在時間上有銜接性，地點上具關連性即
      可。本案被告與乙○○係先行強盜丙○○之財物後，認為
      所得款項過少，乃繼續利用丙○○受其等強暴、脅迫而喪
      失行動自由，置於其等實力支配下之機會，向丙○○及其
      父勒索財物，則其等強盜以及擄人後意圖勒贖而擄人之行
      為，自應構成同法第三百三十二條第二項第三款之強盜而
      擄人勒贖罪（最高法院九十一年台上字第六九七九號、九
      十二年台上字第一００七、二九一三號判決要旨參照）。
（二）又竊取箱型車所為係犯刑法第三百二十條第一項之竊盜罪
      ；而被告推由乙○○持丙○○之金融卡至自動提款機提款
      而領得三萬元之行為，則構成同法第三百三十九條之二第
      一項之意圖為自己不法之所有，以不正方法由自動付款設
      備取得他人之物罪。被告與乙○○就上述三項罪名，均有
      犯意聯絡及行為分擔，為共同正犯。被告先後二次竊盜之
      行為，時間緊接，犯罪構成要件相同，顯係基於概括之犯
      意所為，為裁判上一罪之連續犯，應依修正前刑法第五十
      六條之規定論以一罪。又被告先持強盜所得之被害人丙○○之提款卡至漳和國中附近之提款機提款未果，此部分因
      刑法第三百三十九條之二所定之利用自動付款設備詐欺罪
      未處罰未遂犯，故此部分尚不構成犯罪。再被告推由乙○○至北新路之全家便利店明新店，先提領二萬元，旋又提
      領一萬元，有被害人丙○○之存摺明細附卷可佐（見九十
      四年偵字第九七八０號卷第三三頁），且該店之監視錄影
      畫面，乙○○係於九十三年十一月十八日上午四時五十七
      分三秒進入，於同時五十九分二十三秒離開，顯示乙○○
      所提領之二筆款項之時間，僅隔二分許。而連續犯在評價
      上，各具獨立性，每次行為皆可獨立成罪，構成同一之罪
      名，始足當之；如數行為於同時同地或密切接近之時地實
      施，侵害同一之法益，各行為之獨立性極為薄弱，依一般
      社會健全觀念，在時間差距上，難以強行分開，在刑法評
      價上，以視為數個舉動之接續施行，合為包括之一行為予
      以評價，較為合理，則屬接續犯，而為包括之一罪（最高
      法院八十六年台上字第三二九五號判例意旨參照），是在
      前後間隔二分許，分二次提領二、一萬元之行為，在時間
      差距上難以強行分開，在刑法之評價上應視為各個舉動之
      接續施行，包括之一行為予以評價較合理，應屬接續犯行
      為。又被告所犯之上述竊盜、強盜而擄人勒贖及由自動付
      款設備取得他人之物三罪名間，均有方法目的之牽連關係
      存在，為裁判上一罪之牽連犯，應依修正前刑法第五十五
      條規定，從一重之強盜而擄人勒贖罪處斷。
（三）爰審酌被告正值壯年，身強體壯，不思以正當方式賺取財
      物，卻挑獨行之女子伺機行搶，甚且將深夜獨行之年輕女
      子強拉上車，控制其行動自由將近五小時，造成社會大眾
      人人自危，並以強盜及擄人勒贖之方式取得財物後，始將
      該女子釋放，惟其犯罪手段並未造成被害人身體上之傷害
      ，又其等所得財物之價值尚屬低微，被告積極與被害人尋
      求和解，經賠償十五萬元給告訴人丁○○後達成和解，有
      九十四年十一月十四和解書在卷可稽（見本院九十四年訴
      字第九九號影卷(三)第一八三頁），再參酌被告一再飾詞狡
      辯，未見悔意之犯後態度等一切情狀，量處如主文所示之
      刑，以示懲儆。另被告供稱其竊取廂型車所用之鑰匙，係
      其拾得之鑰匙，且上開鑰匙業已丟棄滅失，爰不併予宣告
      沒收。
據上論斷，應依刑事訴訟法第二百九十九條第一項前段，刑法第
二條第一項前段、修正前刑法第二十八條、第五十六條、第三百
二十條第一項、第三百三十九條之二第一項、第五十五條、刑法
第三百三十二條第二項第三款，罰金罰鍰提高標準條例第一條前
段，判決如主文。
本案經檢察官戴文亮到庭執行職務。
中    華    民    國  九十五  年  十一    月    三    日
                  刑事第十四庭審判長法  官  宋松璟
                                    法  官  李家慧
                                    法  官  劉煌基
以上正本證明與原本無異。
如不服本判決，應於判決送達後十日內向本院提出上訴狀（應抄
附繕本）。告訴人或被害人如對於本判決不服者，應具備理由請
求檢察官上訴，其上訴期間之計算係以檢察官收受判決正本之日
期為準。
                                    書記官  陳豪達
中    華    民    國  九十五  年  十一    月    三    日
附錄論罪法條：
中華民國刑法第320條第1項
（普通竊盜罪、竊佔罪）
意圖為自己或第三人不法之所有，而竊取他人之動產者，為竊盜
罪，處 5 年以下有期徒刑、拘役或 5 百元以下罰金。
中華民國刑法第339條之2
（違法由自動付款設備取得他人之物之處罰）
意圖為自己或第三人不法之所有，以不正方法由自動付款設備取
得他人之物者，處3年以下有期徒刑、拘役或1萬元以下罰金。
以前項方法得財產上不法之利益或使第三人得之者，亦同。
中華民國刑法第332條
（強盜結合罪）
犯強盜罪而故意殺人者，處死刑或無期徒刑。
犯強盜罪而有下列行為之一者，處死刑、無期徒刑或 10 年以上
有期徒刑：
一  放火者。
二  強制性交者。
三  擄人勒贖者。
四  使人受重傷者。


司法院資訊處製作；財團法人民間司法改革基金會備份。
